臺灣雲林地方法院交通事件裁定　　　　　　　　　　九十一年度交聲字第一四九號
　　原處分機關　交通部公路局嘉義區監理所雲林監理站
　　異　議　人
　　即受處分人　甲○○
右列受處分人因違反道路交通管理處罰條例案件，對於交通部公路局嘉義區監理所雲
林監理站民國九十一年十月二十三日所為處分（雲監五字第裁七二─ＫＡＣ二四一五
一二號裁決書），聲明異議，本院裁定如左：
        主  文
原處分撤銷。
甲○○不罰。
        理  由
一、原處分機關係以：異議人即受處分人甲○○駕駛車牌號碼九Ｒ－八一○○號自小
    客車，於民國九十一年八月十七日下午三時三十五分許，在雲林縣台西鄉○○路
    四十巷口處，有闖紅燈（由北向南）之交通違規行為，為雲林縣警察局台西派出
    所執勤警員攔檢，詎異議人竟拒絕停車接受稽查而當場逃逸，執勤警員乃抄記九
    Ｒ－八一○○號車牌號碼，製作九一雲警交字第ＫＡＣ二四一五一二號違反道路
    交通管理事件通知單，逕行舉發上開車輛「闖紅燈（北向南）及經警攔停，不停
    車受檢逃逸」之交通違規。異議人經向原處分機關提出申訴、再申訴後，原處分
    機關遂於九十一年十月二十三日就前揭違規行為，以「一、駕車行經有燈光號誌
    管制之交岔路口闖紅燈；二、違反處罰條例之行為，拒絕停車接受稽查而逃逸」
    ，合併裁處罰鍰新臺幣五千七百元整，並依道路交通管理處罰條例第六十三條第
    一項記違規點數四點之處分。
二、訊之異議人即受處分人甲○○，固坦承車號九Ｒ－八一○○號自用小客貨車為其
    所駕駛，惟堅決否認有前述「闖紅燈」及「經警攔停，不停車受檢逃逸」之交通
    違規行為，辯稱：該九Ｒ－八一○○號自小客貨車於九十一年八月十七日，依公
    司安排之路線，並無包括台西鄉，故未行經雲林縣台西鄉○○路四十巷口，且當
    天警員有攔檢，為何未追捕，本件亦有可能是偽造車牌或者係警員眼誤之情形等
    語。經查：(一)異議人係任職躍誠企業有限公司第一家畜醫院，擔任業務專員，於
    九十一年八月十七日當天，異議人駕駛九Ｒ－八一○○號自小客貨車之行程是由
    莿桐鄉、西螺鎮、二崙鄉等鄉鎮，並未往台西鄉方向，業據第一家畜醫院負責人
    丙○○出具證明一紙在卷可參；(二)證人即舉發本案之警員乙○○於本院調查時亦
    具結證述：「（問：車號由何人記下？）我看到後四碼８１００，我們巡官則看
    到全部車牌９Ｒ｜８１００，我們將車牌組合後才回去所裡面查詢該車牌號碼之
    車輛是否符合我們所看見之違規車輛」、「（問：當時所看見之車子是否即是異
    議人提出之照片中之車輛？）我所舉發之車輛之車窗玻璃，整台車子都是銀色反
    光的隔熱紙，玻璃看起來會反光，與本案異議人所提出之車子照片玻璃不太一樣
    」、「（問：當時舉發之車輛有無照後鏡及雨刷？）沒有看清楚，我只知道看過
    去玻璃會反光，都是銀色的，像鏡子一樣，與異議人提出之照片不同」、「（問
    ：車子前面有無防撞桿？）有，但我不確定是否如異議人提出之照片一樣的防撞
    桿，但我當時舉發之該部車輛的車牌看得不是很清楚，因為車牌在防撞桿的後面
    ，與異議人提出之照片不太相同，但車型與異議人提出之照片相同」等語，並有
    異議人提出之該車號九Ｒ－八一○○號自小客貨車相片二張，並經本院勘驗該車
    號九Ｒ－八一○○號車輛與異議人所提出之照片相符，製有勘驗筆錄附卷可稽，
    足見執勤警員乙○○當時所見到之違規車輛，應非異議人所駕駛之九Ｒ－八一○
    ○號自小客貨車；(三)又衡諸現今社會，犯罪集團偽造汽機車號牌使用之情形時有
    所聞，偽造者就車輛之車牌、車種、顏色等特徵，均透過不法方式取得相關車籍
    資料，極盡可能的吻合，以防洩漏偽造之破綻，本件違規車輛駕駛於見警攔檢情
    況下，猶駕車逃逸，即有可能是為避免其偽造車牌遭查獲，則執勤警員乙○○於
    九十一年八月十七日所見及之違規車輛是否確為異議人所駕駛之車號九Ｒ－八一
    ○○號自小客貨車即非無疑，故本件確存有合理性之相當懷疑。綜上，本件既未
    有確切證據足認違規之車輛，確為異議人所駕駛之九Ｒ－八一○○號自小客貨車
    ，自應為異議人有利之認定，是異議人所辯應堪採信。原處分未予詳查，遽予裁
    罰，尚有未洽，本件異議為有理由，原處分應予撤銷，另諭知異議人不罰。
三、據上論結，應依道路交通管理處罰條例第八十七條第二項、道路交通案件處理辦
    法第二十條前段，裁定如主文。
中      華      民      國      九十一      年    十二    月    廿七    日
                                         臺灣雲林地方法院交通法庭
                                             法  官  廖  國  勝
右正本證明與原本無異。
如不服本裁定，應於裁定送達後五日內向本院提出抗告狀。
                                             書記官  顏  錦  清
中      華      民      國      九十一      年    十二    月    廿七    日
